臺灣花蓮地方法院刑事判決
111年度原訴字第81號
公  訴  人  臺灣花蓮地方檢察署檢察官
被      告  黃志宏




選任辯護人  張瑋麟律師（法扶律師）          
上列被告因違反毒品危害防制條例案件，經檢察官提起公訴（11
1年度偵字第3110號）及移送併辦（111年度偵字第4567號），本
院判決如下：
    主  文
黃志宏犯如附表主文欄所示之罪，各處如附表主文欄所示之刑及
沒收。應執行有期徒刑陸年貳月。
    事  實
黃志宏意圖營利，各基於販賣第二級毒品甲基安非他命之犯意，
以搭載門號0000000000號之ASUS手機向何約翰、邱韋廷、陳慧欣
、古富竣聯繫後，於如附表所示之時間、地點，以如附表所示之
方式，販賣甲基安非他命與何約翰、邱韋廷、陳慧欣、古富竣，
共15次。嗣警持本院核發之搜索票，扣得上開手機1支（含SIM卡
1張）。
    理  由
一、證據能力
    按被告以外之人於審判外之言詞或書面陳述，除法律有規定
    者外，不得作為證據；被告以外之人於審判外之陳述，雖不
    符前4條之規定，而經當事人於審判程序同意作為證據，法
    院審酌該言詞陳述或書面陳述作成時之情況，認為適當者，
    亦得為證據，刑事訴訟法第159條第1項、第159條之5第1項
    分別定有明文。查就檢察官所提出之供述證據，被告黃志宏
    及其辯護人對於證據能力部分表示同意有證據能力等語（見
    本院卷第61頁），本院審酌該等證據核無違法取證或證明力
    顯然過低之情事，依各該陳述作成時之狀況並無不適當或顯
    不可信之情形，自均得為證據，合先敘明。
二、得心證之理由
  ㈠上揭犯罪事實，業據被告坦承不諱，核與證人何約翰、邱韋
    廷、陳慧欣、古富竣偵查中之證述大致相符（見他卷第35頁
    、第39頁至第41頁、第45頁至第49頁、第53頁至第59頁、第
    73頁至第75頁、第95頁、第105頁至第109頁、第119頁、第1
    29頁、第141頁至第143頁、第187頁至第197頁、第223頁至
    第245頁、第253頁至第255頁、第263頁至第269頁、第279頁
    至第285頁、第347頁至第349頁、第435頁至第439頁），且
    有通訊監察書、搜索票、搜索扣押筆錄、扣押物品目錄表、
    扣押物品收據、通訊監察譯文附卷可稽（見警卷二第407頁
    至第411頁、第545頁至第547頁、第551頁至第563頁，他卷
    第39頁、第45頁至第47頁、第53頁至第57頁、第105頁、第1
    87頁至第191頁、第225頁至第235頁、第239頁至第243頁、
    第253頁、第263頁至第267頁、第279頁至第283頁、第347頁
    ），足認被告自白與事實相符，堪以採信。
　㈡起訴書附表編號1記載交易時間為110年11月11日20時20分通
    話後約2小時，證人何約翰於偵訊時證稱該次交易時間為同
    日22時許（見他卷第73頁）；起訴書附表編號3記載交易時
    間為110年12月4日18時28分通話後約30分鐘後，經證人何約
    翰於偵訊時證述該次交易時間為同日19時許（見他卷第75頁
    ）；起訴書附表編號4記載交易時間為110年11月21日0時28
    分通話後約2分鐘後，經證人邱韋廷於偵訊時證述該次交易
    時間為同日0時31分許（見他卷第119頁）；起訴書附表編號
    8記載交易時間為110年12月2日約18時許，經證人古富竣於
    偵訊時證稱該次交易時間為同日18時30分許（見他卷第435
    頁）；起訴書附表編號11記載交易時間為110年12月14日約1
    7時，經證人古富竣於偵訊時證述該次交易時間為21時許（
    見他卷第437頁）；起訴書附表編號14未記載毒品重量，惟
    證人古富竣於警詢及偵訊均證稱該次毒品重量為1公克（他
    卷第285頁、第437頁），爰均更正、補充如本判決附表所示
    。
  ㈢綜上，本案事證明確，被告犯行均堪認定，應依法論科。
三、論罪科刑
  ㈠檢察官移送併辦意旨所載被告販賣甲基安非他命之犯行，經
    查與已起訴之犯罪事實同一，為起訴效力所及，本院自應併
    予審究。
  ㈡核被告所為，均係犯毒品危害防制條例第4條第2項之販賣第
    二級毒品罪。被告販賣甲基安非他命前，持有甲基安非他命
    之低度行為，分別為其高度之販賣行為所吸收，不另論罪。
    被告各次犯行犯意各別，行為有異，應分論併罰。被告就本
    案犯行於偵查及審理中均自白犯罪（見偵110號卷第172頁至
    第176頁，本院卷第26頁、第58頁、第119頁），各依毒品危
    害防制條例第17條第2項之規定，減輕其刑。被告本案販賣
    共計15次，且對象非單一，亦無證據證明被告有何窘迫情況
    須販賣毒品而有情堪憫恕之情事，自難認有刑法第59條之適
    用。又本案檢察官並未主張被告構成累犯，可認檢察官並不
    認為被告構成累犯，是就被告前案之部分，依刑法第57條第
    5款有關犯罪行為人之品行予以審酌、評價即足（最高法院1
    10年度台上字第5660號判決意旨參照）。
  ㈢爰審酌被告本身曾施用毒品，當知毒品成癮可能帶來之危害
    ，卻仍販賣毒品、助長毒品之流通，所為確有不該。惟念被
    告終能坦承犯行，兼衡其各次販賣毒品之數量與金額、國中
    畢業之智識程度、羈押前從事鐵工工作、家庭經濟狀況尚可
    、無須扶養他人等一切情狀（見本院卷第120頁），分別量
    處如附表主文欄所示之刑，並考量其各次犯行性質相同、相
    距之時間、總體侵害法益之程度等一切情狀，定其應執行刑
    如主文所示。
  ㈣沒收：
　　⒈起訴書雖認被告附表編號6之犯行有收取價金新臺幣（下同
      ）6000元，惟此部分為被告所否認，證人古富竣亦未明確
      證稱本次交易有當場給付價金，是依罪疑唯輕原則，應認
      被告附表編號6之犯行並未獲取價金。準此，被告各次販
      賣毒品所獲得之價金或獲免除之債務，均為其犯罪所得，
      除附表編號3、6及編號9其中之500元經證人賒欠而未實際
      獲得外，均應依刑法第38條之1第1項前段、第3項、第4項
      之規定宣告沒收，於全部或一部不能沒收或不宜執行沒收
      時，追徵其價額。
　　⒉扣案搭載門號0000000000號之ASUS手機1支（含SIM卡1張）
      ，為被告持以聯繫證人而為本案各次販賣毒品犯行所用之
      物，爰依毒品危害防制條例第19條第1項之規定沒收。
據上論斷，應依刑事訴訟法第299條第1項前段，判決如主文。
本案經檢察官黃蘭雅提起公訴及移送併辦，檢察官簡淑如到庭執
行職務。
中　　華　　民　　國　　111 　年　　8 　　月　　25　　日
                  刑事第二庭  審判長法　官  黃英豪
                                    法  官  蔡瑞紅
                                    法  官  黃夢萱
以上正本證明與原本無異。
如不服本判決應於收受送達後20日內向本院提出上訴書狀，並應
敘述具體理由。其未敘述上訴理由者，應於上訴期間屆滿後20日
內向本院補提理由書(均須按他造當事人之人數附繕本)「切勿逕
送上級法院」。
辯護人依據刑事訴訟法第346條、公設辯護人條例第17條及律師
法第32 條第2項、第36條等規定之意旨，尚負有提供法律知識、
協助被告之義務（含得為被告之利益提起上訴，但不得與被告明
示之意思相反）。
因疫情而遲誤不變期間，得向法院聲請回復原狀。
中　　華　　民　　國　　111 　年　　8 　　月　　25　　日
                                    書記官  張亦翔
附錄本案論罪科刑法條全文：
毒品危害防制條例第4條第2項
製造、運輸、販賣第二級毒品者，處無期徒刑或十年以上有期徒
刑，得併科新臺幣一千五百萬元以下罰金。
附表：
編號 交易 對象 交易時間 交易地點 交易方式 主文 1 何約翰 110年11月11日22時許 何約翰位於花蓮縣玉里鎮（詳卷）之住處外 以新臺幣（下同）1000元為對價，販賣重量不詳之甲基安非他命1小包與何約翰，何約翰當場交付1000元與黃志宏。 黃志宏販賣第二級毒品，處有期徒刑伍年。扣案搭載門號0000000000號之ASUS廠牌手機壹支（含SIM卡壹張）沒收；未扣案之犯罪所得新臺幣壹仟元沒收，於全部或一部不能沒收或不宜執行沒收時，追徵其價額。 2  110年11月27日21時30分許 花蓮縣玉里鎮松浦里農會前 以1000元為對價，販賣重量不詳之甲基安非他命1小包與何約翰，何約翰當場交付1000元與黃志宏。 黃志宏販賣第二級毒品，處有期徒刑伍年。扣案搭載門號0000000000號之ASUS廠牌手機壹支（含SIM卡壹張）沒收；未扣案之犯罪所得新臺幣壹仟元沒收，於全部或一部不能沒收或不宜執行沒收時，追徵其價額。 3  110年12月4日19時許 花蓮縣瑞穗鄉紅葉村溫泉路1段某工地外 以1000元為對價，販賣重量不詳之甲基安非他命1小包與何約翰，價金迄今未付。 黃志宏販賣第二級毒品，處有期徒刑伍年。扣案搭載門號0000000000號之ASUS廠牌手機壹支（含SIM卡壹張）沒收。 4 邱韋廷 110年11月21日0時31分許 邱韋廷友人承租位於花蓮縣玉里鎮（詳卷）之居所 以500元為對價，販賣甲基安非他命氣體5口供邱韋廷吸食，邱韋廷當場支付500元之價金與黃志宏。 黃志宏販賣第二級毒品，處有期徒刑伍年。扣案搭載門號0000000000號之ASUS廠牌手機壹支（含SIM卡壹張）沒收；未扣案之犯罪所得新臺幣伍佰元沒收，於全部或一部不能沒收或不宜執行沒收時，追徵其價額。 5 陳慧欣 111年1月7日20時許 花蓮縣玉里鎮興國路某釣蝦場附近 以1000元為對價，販賣重量不詳之甲基安非他命1小包與陳慧欣，陳慧欣當場交付1000元與黃志宏。 黃志宏販賣第二級毒品，處有期徒刑伍年。扣案搭載門號0000000000號之ASUS廠牌手機壹支（含SIM卡壹張）沒收；未扣案之犯罪所得新臺幣壹仟元沒收，於全部或一部不能沒收或不宜執行沒收時，追徵其價額。 6 古富竣 110年11月28日17時許 古富竣位於花蓮縣玉里鎮（詳卷）之住所 以6000元為對價，販賣甲基安非他命2包（含袋共2公克）與古富竣，價金迄今未付。 黃志宏販賣第二級毒品，處有期徒刑伍年伍月。扣案搭載門號0000000000號之ASUS廠牌手機壹支（含SIM卡壹張）沒收。 7  110年11月29日22時、23時許 花蓮縣玉里鎮某農機具修理廠（詳卷） 以3500元為對價，販賣1公克之甲基安非他命1包與古富竣，古富竣當場交付3500元價金與黃志宏。 黃志宏販賣第二級毒品，處有期徒刑伍年參月。扣案搭載門號0000000000號之ASUS廠牌手機壹支（含SIM卡壹張）沒收；未扣案之犯罪所得新臺幣參仟伍佰元沒收，於全部或一部不能沒收或不宜執行沒收時，追徵其價額。 8  110年12月2日18時30分許 古富竣位於花蓮縣玉里鎮（詳卷）之住所 以4000元為對價，販賣1.2公克之甲基安非他命1包與古富竣，古富竣當場交付4000元價金與黃志宏。 黃志宏販賣第二級毒品，處有期徒刑伍年參月。扣案搭載門號0000000000號之ASUS廠牌手機壹支（含SIM卡壹張）沒收；未扣案之犯罪所得新臺幣肆仟元沒收，於全部或一部不能沒收或不宜執行沒收時，追徵其價額。 9  110年12月6日18時許 同上 以1000元為對價，販賣重量不詳之甲基安非他命與古富竣，古富竣僅交付價金500元，尚賒欠500元。 黃志宏販賣第二級毒品，處有期徒刑伍年。扣案搭載門號0000000000號之ASUS廠牌手機壹支（含SIM卡壹張）沒收；未扣案之犯罪所得新臺幣伍佰元沒收，於全部或一部不能沒收或不宜執行沒收時，追徵其價額。 10  110年12月13日18時許 花蓮縣玉里鎮某農機具修理廠（詳卷） 以先前積欠之5000元債務為對價，販賣2公克之甲基安非他命1包與古富竣，古富竣即免除黃志宏5000元之欠款。 黃志宏販賣第二級毒品，處有期徒刑伍年肆月。扣案搭載門號0000000000號之ASUS廠牌手機壹支（含SIM卡壹張）沒收；未扣案之犯罪所得相當於新臺幣伍仟元之財產上利益沒收，於全部或一部不能沒收或不宜執行沒收時，追徵其價額。 11  110年12月14日21時許 古富竣位於花蓮縣玉里鎮（詳卷）之住所 以1000元為對價，販賣0.4公克之甲基安非他命1小包與古富竣，古富竣當場交付1000元與黃志宏。 黃志宏販賣第二級毒品，處有期徒刑伍年。扣案搭載門號0000000000號之ASUS廠牌手機壹支（含SIM卡壹張）沒收；未扣案之犯罪所得新臺幣壹仟元沒收，於全部或一部不能沒收或不宜執行沒收時，追徵其價額。 12  110年12月28日15時許 同上 以1000元為對價，販賣0.3公克之甲基安非他命1小包與古富竣，古富竣當場交付1000元與黃志宏。 黃志宏販賣第二級毒品，處有期徒刑伍年。扣案搭載門號0000000000號之ASUS廠牌手機壹支（含SIM卡壹張）沒收；未扣案之犯罪所得新臺幣壹仟元沒收，於全部或一部不能沒收或不宜執行沒收時，追徵其價額。 13  110年12月31日1時30分許至2時許間之某時 花蓮縣○○鄉○○路0段00號、19號統一超商瑞穗門市 以1000元為對價，販賣重量不詳之甲基安非他命1小包與古富竣，古富竣當場交付1000元與黃志宏。 黃志宏販賣第二級毒品，處有期徒刑伍年。扣案搭載門號0000000000號之ASUS廠牌手機壹支（含SIM卡壹張）沒收；未扣案之犯罪所得新臺幣壹仟元沒收，於全部或一部不能沒收或不宜執行沒收時，追徵其價額。 14  111年1月1日21時、22時許 花蓮縣玉里鎮某統一超商前。 以古富竣對他人3000元之債權為對價，先由黃志宏向該他人收取3000元後，再交付1公克之甲基安非他命1小包與古富竣。 黃志宏販賣第二級毒品，處有期徒刑伍年貳月。扣案搭載門號0000000000號之ASUS廠牌手機壹支（含SIM卡壹張）沒收；未扣案之犯罪所得新臺幣參仟元沒收，於全部或一部不能沒收或不宜執行沒收時，追徵其價額。 15  111年1月29日4時30分許 古富竣位於花蓮縣玉里鎮（詳卷）之住所 以1000元為對價，販賣0.3公克之甲基安非他命1小包與古富竣，古富竣當場交付1000元與黃志宏。 黃志宏販賣第二級毒品，處有期徒刑伍年。扣案搭載門號0000000000號之ASUS廠牌手機壹支（含SIM卡壹張）沒收；未扣案之犯罪所得新臺幣壹仟元沒收，於全部或一部不能沒收或不宜執行沒收時，追徵其價額。